臺灣板橋地方法院刑事判決　　　　　　　　　　　　　九十三年度訴字第四二六號
　　公　訴　人　臺灣板橋地方法院檢察署檢察官
　　被　　　告　甲○○
右列被告因違反毒品危害防制條例案件，經檢察官提起公訴（九十三年度毒偵字第四
五六號），本院合議庭裁定依簡式審判程序審理，本院判決如左：
    主  文
甲○○施用第一級毒品，處有期徒刑陸月，如易科罰金以佰元折算壹日。
扣案海洛因殘渣袋玖個均沒收銷燬之。
    事  實
一、甲○○前因施用第一級毒品案件，經送觀察勒戒無繼續施用毒品之傾向後，由臺
    灣臺北地方法院於民國八十九年八月十一日，以八十六年度訴字第一二一八號為
    免刑判決確定。詎其於上開免刑判決確定後之五年內，復基於施用第一級毒品海
    洛因之犯意，於九十三年一月八日下午七時許，在其位於臺北縣樹林市○○街五
    十一巷六弄六號五樓的住處，施用海洛因一次。嗣為警於九十三年一月八日下午
    七時三十分許，在上址臺北縣樹林市○○街五十一巷六弄六號五樓之處查獲甲○
    ○與其友人蔡炳勇，並扣得海洛因殘渣袋九個，與蔡炳勇所有之海洛因注射針筒
    五支、安非他命吸食器一組等物（按蔡炳勇部分經公訴人另行起訴）。
二、案經臺北市政府警察局萬華分局報告臺灣板橋地方法院檢察署檢察官偵查起訴。
    理  由
一、訊據被告甲○○對於右揭犯罪事實均坦承不諱。再被告為警於九十三年一月八日
    下午十時許，採尿送驗結果，其尿液呈嗎啡陽性反應（按施用海洛因經水解後呈
    嗎啡陽性反應）等情，亦有臺灣尖端先進生技醫藥股份有限公司出具之濫用藥物
    檢驗報告附卷可稽（見偵查卷第六十頁）。此外，復有毒品海洛因殘渣袋九個，
    扣案足資佐證，而上開扣案之九個殘渣袋經送驗結果，確有海洛因殘留等情，亦
    有卷附法務部調查局出具之檢驗通知書足佐（見本院卷）。參以，被告前因施用
    第一級毒品案件，經送觀察勒戒無繼續施用毒品之傾向後，由臺灣臺北地方法院
    於八十九年八月十一日，以八十六年度訴字第一二一八號為免刑判決確定等情，
    復有上開判決書與臺灣高等法院被告全國前案紀錄表在卷足參（見偵查卷第六十
    一至六十二頁與本院卷）。事證明確，被告犯行堪以認定，應予依法論科。
二、查海洛因經毒品危害防制條例第二條第二項第一款列為第一級毒品，不得持有、
    施用；本件被告前因施用第一級毒品案件，經送觀察勒戒無繼續施用毒品之傾向
    後，由臺灣臺北地方法院於八十九年八月十一日，以八十六年度訴字第一二一八
    號為免刑判決確定後，五年內再犯如事實欄所載之施用第一級毒品海洛因行為，
    經核被告所為，本應係犯修正前毒品危害防制條例第十條第一項施用第一級毒品
    罪，而毒品危害防制條例於九十二年七月九日修正公佈，於九十三年一月九日生
    效，該條例第十條第一項之規定並無更易，經比較新舊法結果，被告所犯前開罪
    名，依修正後之同法第十條第一項之規定，刑罰與修正前同條規定相同，並無不
    利，是依刑法第二條第一項前段與修正後毒品危害防制條例第三十五條第一項第
    三款規定，本院自應依修正後毒品危害防制條例第十條第一項之規定處斷，故核
    被告所為，係犯修正後毒品危害防制條例第十條第一項之施用第一級毒品罪。又
    被告施用海洛因前後非法持有海洛因之低度行為，應為施用海洛因之高度行為所
    吸收，應僅論以施用之高度行為。爰審酌被告再度違反禁令，非法施用足以導致
    精神障礙及生命危險之毒品，危害身心甚鉅，且施用毒品後可能做出對於他人或
    社會有危害之衝動行為，惟被告犯罪後坦承犯行之態度等一切情狀，量處如主文
    所示之刑，並諭知易科罰金之折算標準，以資懲儆。
三、至扣案之海洛因殘渣袋九個，因該等毒品與袋子有不可分離之關係，故前開海洛
    因殘渣袋九個，仍應依毒品危害防制條例第十八條第一項前段之規定，不問屬於
    犯人與否，就上開物品應宣告沒收銷燬之。另扣案之海洛因注射針筒五支與安非
    他命吸食器一組等物，係屬被告之友人蔡炳勇所有，並非被告所有之物等情，業
    據被告供述明確，核與證人蔡炳勇在警詢中證述之情節相符（見偵查卷第二十頁
    ），況該等物品亦非違禁物，爰不對上開物品宣告沒收之。
四、末按「除被告所犯為死刑、無期徒刑、最輕本刑為三年以上有期徒刑之罪或高等
    法院管轄第一審案件者外，於前條第一項程序進行中，被告先就被訴事實為有罪
    之陳述時，審判長得告知被告簡式審判程序之旨，並聽取當事人、代理人、辯護
    人及輔佐人之意見後，裁定進行簡式審判程序。」刑事訴訟法第二百七十三條之
    一第一項定有明文。查本件被告所犯上開施用毒品之罪，非最輕本刑為三年以上
    有期徒刑之罪，且被告於本院九十三年五月十三日審判程序進行中，復就被訴之
    事實為有罪之陳述，經告知被告簡式審判程序之旨，被告及公訴人對於本件改依
    簡式審判程序審理亦均表示無意見，本院即依前揭刑事訴訟法規定，裁定本件進
    行簡式審判程序，末此敘明。
據上論斷，應依刑事訴訟法第二百九十九條第一項前段、第二百七十三條之一第一項
，（修正後）毒品危害防制條例第三十五條第一項第三款、第十條第一項、第二十三
條第二項、第十八條第一項前段，刑法第十一條前段、第二條第一項前段、第四十一
條第一項前段，罰金罰鍰提高標準條例第二條，判決如主文。
本案經檢察官李吉祥到庭執行職務。
中　　　華　　　民　　　國　　九十三　　年　　　五　　　月　  二十七　　日
                          臺灣板橋地方法院刑事第十二庭
                              法　官  許必奇
右正本證明與原本無異。
如不服本判決，應於判決送達後十日內，向本院提出上訴狀。
                              書記官  金和國
中　　　華　　　民　　　國　　九十三　　年　　　五　　　月　  二十七　　日
附錄：
（修正後）毒品危害防制條例第十條第一項：
施用第一級毒品者，處六月以上五年以下有期徒刑。
